【裁判字號】    99,抗,14
【裁判日期】    990519
【裁判案由】    裁定強制執行
【裁判全文】
臺灣宜蘭地方法院民事裁定                99年度抗字第14號
抗  告  人  辰固營造工程有限公司
法定代理人  乙○○
相  對  人  甲○○
上列當事人間聲請裁定強制執行事件，抗告人對於民國99年3月
26日本院99年度勞聲更字第1號裁定提起抗告，裁定如下：
    主  文
抗告駁回。
抗告程序費用新台幣壹仟元由抗告人負擔。
    理  由
一、按勞資爭議經調解成立或仲裁者，當事人之一方不履行其義
    務時，他方當事人得向該管法院聲請裁定強制執行並免繳裁
    判費；於聲請強制執行時，並免繳執行費。前項聲請事件，
    法院應於7 日內裁定之。對於前項裁定，當事人得為抗告，
    抗告之程序適用非訟事件法之規定，非訟事件法未規定者，
    準用民事訴訟法之規定。現行有效之勞資爭議處理法第37條
    定有明文。是「按勞資爭議處理法第37條第2 項規定，法院
    就勞資爭議經仲裁者，所為是否准許強制執行之裁定，依同
    條第3 項規定觀之，係屬非訟事件，法院所為准駁之裁定，
    無確定實體法上法律關係存否之性質。故如由仲裁前後之薪
    資表等文件，為形式上之審查，某甲仲裁後之薪資，未按仲
    裁主文之比例調整著，法院應為准許該仲裁強制執行之裁定
    。至於資方就其有無欠某甲薪資，是否確已調整薪資，所調
    整之金額若干等項，有所爭執者，應另行提起民事訴訟，以
    資解決，不得僅依抗程序聲明其爭執。」、「勞資爭議經仲
    裁後，當事人之一方依勞資爭議處理法第37條第1 項規定，
    於他方不履行義務，聲請法院裁定強制執行者，其性質係屬
    非訟事件，法院僅依非訟事件程序，審查許可強制執行之形
    式要件是否具備即為已足，如當事人就仲裁內容之債務存否
    有所爭執，事涉實體問題，應循訴訟程序另謀解決，殊不容
    於裁定程序中為此爭執。」（司法院83年10月18日（83）廳
    民三字第19162 號檢送之台灣高等法院法律座談會結論暨臺
    灣高等法院審核意見、司法院民事廳研究意見均同此見解）
    。
二、本件抗告意旨略以：
（一）相對人為抗告人之勞工，因職業災害事件，兩造前經宜蘭
      縣政府為勞資爭議調解，依該勞資爭議調解紀錄，除資方
      同意勞方之訴求外，勞方應依結論第2 點：勞工應配合資
      方提供所有就醫診斷書，且勞工保險給付金額及意外理賠
      金額，由資方抵充之，俟治療中止後，再協議恢復工作或
      終止契約。
（二）惟相對人申請民國97年8月26日至同年12月28日之勞保傷
      病給付案，勞工保險局（下稱勞保局）核定不予給付，此
      有勞保局98年2月3日保給簡字第021015890號書函核定在
      案。嗣後相對人不服，申請審議，經勞保局調其就診之鄭
      裕南復健科診所、財團法人天主教靈醫會羅東聖母醫院及
      羅東博愛醫院相關病歷資料，據醫理見解：「（1）邱君
      所患尾椎骨折已癒合，雖尚有疼痛，但不影響復工，況且
      營造工作不需久坐，所以更沒有問題。（2）其他傷病（
      甲溝炎、挫傷）均已復原，不建議再予給付。」，經勞工
      保險監理委員會再送特約專科醫師審查表示，依羅東博愛
      醫院之病歷記載，邱君車禍造成下背挫傷及疑尾骨骨折
      ，住院治療5 天，並未手術，即使有尾骨骨折，亦不需
      手術，在3 個月左右可癒合，勞保局原核付職業傷害傷病
      給付給付291 日已屬合理，此有醫師審查意見表可稽。是
      相對人先後經勞保局及勞工保險監理委員會特約專科醫師
      依相對人就診醫院病歷資料審查後，咸認相對人所患治療
      復健至97年8 月14日止，已非不能從事工作，自不得再申
      請職業傷害傷病給付，故相對人應於97年8 月14日後即應
      到職正常上班，然卻無故未到職。
（三）再者，相對人自94年起即任職抗告人處所，有員工在職證
      明可稽，依抗告人之員工管理規章中之請假規定，不管是
      否仍需因病休養，仍應依照規定請假。抗告人於97年10月
      9 日發函要求相對人重新提出醫生證明，說明何時可恢復
      工作能力，並於97年10月17日前辦理請假手續。嗣相對人
      雖委託配偶李文珠於97年10月17日辦理請假事宜，請假日
      期自96年10月27日至97年10月31日18時，惟相對人97年11
      月1 日仍未到職上班，亦未再有任何請假手續及補足相關
      醫生證明，已違反勞動基準法之無正當理由曠工之規定，
      故抗告人於98年7 月10日發函終止與相對人之僱傭關係。
      是相對人請求自97年1 月份以後，按月於每月20日前給付
      薪資39,000 元至98年10月止，抗告人應給付858,000元，
      實無理由，不應准許。原裁定未詳酌上情而裁定准予相對
      人強制執行661,927 元之聲請，自有未恰，爰依法請求廢
      棄等語。
三、經查：
（一）本件兩造前經宜蘭縣政府為勞資爭議調解，於97年1 月15
      日調解成立，依雙方作成勞資爭議調解紀錄上記載：「經
      勞資雙方協商結果：『一、資方同意勞僱關係繼續存在，
      並繼續為勞工參加勞工保險；另退還10月份扣薪1 萬元，
      給付12月薪資4萬5,000元，97年1月份以後按月每月20 日
      前給付薪資3萬9,000元整，且醫療費用實報實銷。二、勞
      工應配合資方提供所有就醫診斷書，且勞工保險給付金額
      及意外理賠金等，由資方抵充之，俟治療終止後，再協議
      恢復工作或終止契約，以上經勞資雙方確認同意，本案調
      解成立。』」，此有抗告人提出該勞資爭議調解記錄影本
      1 紙在卷可稽，是抗告人負有依調解內容履行之義務。而
      依調解內容第1 項所示，截至98年10月為止，抗告人本應
      給付相對人858,000元 (計算式：39,000元/月×22個月＝
      858,000元)。經核對相對人所提出之存摺影本，抗告人僅
      於97年1月18日匯入58,858元、同年2月4日匯入38,437 元
      、同年4 月24日匯入76,904元、同年11月21日匯入26,904
      元、同年12月16日匯入25,000元、98年5月20日匯入24,97
      0 元，合計共251,073元，尚有661,927元未為給付。故形
      式上觀之，抗告人顯已構成違反調解內容第1 項情事，依
      首揭規定及說明，原審裁定准許相對人聲請強制執行，自
      屬有據。
（二）抗告人雖主張相對人因未提供就醫診斷書、及依公司規定
      辦理請假手續而未到職上班等情，已構成違反調解內容第
      2 項，且抗告人已終止與相對人間之僱傭關係，故認相對
      人請求自97年1月份以後，按月於每月20日前給付薪資39,
      000元至98年10月止，抗告人應給付共858,000元為無理由
      等語。惟綜觀抗告人之抗告主張及所提出之相關證據資料
      ，主要係針對實體法上法律關係存否予以爭執，非本件非
      訟程序所得加以審究，此部分應由抗告人另行提起民事訴
      訟，以資解決。故本件抗告為無理由，並無理由，應予駁
      回。
中    華    民    國    99    年     5    月    19    日
                  臺灣宜蘭地方法院民事庭
                      審判長    楊麗秋
                      法  官    張軒豪
                      法  官    林俊廷
正本係照原本作成。
本件裁定不得再抗告。
中    華    民    國    99    年     5    月    20    日
                      書記官    許麗汝

司法院資訊處製作；財團法人民間司法改革基金會備份。
